【裁判字號】    98,易,2710
【裁判日期】    980929
【裁判案由】    傷害
【裁判全文】
臺灣臺中地方法院刑事判決              98年度易字第2710號
公  訴  人  臺灣臺中地方法院檢察署檢察官
被      告  甲○○
上列被告因傷害案件，經檢察官提起公訴（98年度偵字第9120號
），本院判決如下：
    主  文
甲○○傷害人之身體，處拘役伍拾玖日，如易科罰金，以新台幣
壹仟元折算壹日。
    事  實
一、甲○○於民國97年11月2 日凌晨3 時許，在位於臺中縣梧棲
    鎮○○路243 號「萬紫千紅KTV 」之包廂內，與朋友飲酒、
    唱歌，乙○○則為該店服務小姐，斯時正在該包廂內坐檯服
    務，詎甲○○於飲酒後，竟因細故而基於傷害人身體之犯意
    ，無故徒手毆打乙○○之頭部靠近眼睛之部位，並用椅子丟
    砸乙○○，致乙○○受有頭部外傷合併腦震盪、左眼挫傷合
    併眼角膜下出血之傷害。
二、案經乙○○訴由臺中縣警察局清水分局報告臺灣臺中地方法
    院檢察署檢察官偵查起訴。
    理  由
一、證據能力說明：按被告以外之人（包括證人、鑑定人、告訴
    人、被害人及共同被告等）於審判外之陳述雖不符刑事訴訟
    法第159條之1至之4等4條之規定，而經當事人於審判程序同
    意作為證據，法院審酌該言詞陳述或書面陳述作成時之情況
    ，認為適當者，亦得為證據；當事人、代理人或辯護人於法
    院調查證據時，知有刑事訴訟法第159條第1項不得為證據之
    情形，而未於言詞辯論終結前聲明異議者，視為有前項之同
    意，同法第159條之5定有明文。立法意旨在於傳聞證據未經
    當事人之反對詰問予以核實，原則上先予排除。惟若當事人
    已放棄反對詰問權，於審判程序中表明同意該等傳聞證據可
    作為證據；或於言詞辯論終結前未聲明異議，基於尊重當事
    人對傳聞證據之處分權，及證據資料愈豐富，愈有助於真實
    發見之理念，且強化言詞辯論主義，使訴訟程序得以順暢進
    行，上開傳聞證據亦均具有證據能力。本案被告甲○○、公
    訴人於本院審理程序時就本院下列所引用證據，並未加爭執
    ，且本院審酌證據作成之形式，均無瑕疵、與待證事實具有
    關聯性等情況，認為適當，且無違法取得之情形，既經本院
    依刑事訴訟法規定踐行調查證據程序，均具有證據能力。
二、上揭犯罪事實，業據被告甲○○於本院審理中坦承不諱，並
    經告訴人乙○○於警詢及偵查中指訴明確，復經證人周虹宜
    於警詢中及證人李莞晴於檢察事務官訊問時，分別陳述其等
    得知告訴人在上開KTV 包廂內遭被告傷害之情事等語明確，
    且有告訴人提出之診斷證明書1 紙在卷可參，互核相符，由
    是足認被告於本院審理中所為任意性自白，核與事實相符，
    足堪採信。是本案事證明確，被告犯行洵堪認定，應予依法
    論科。
三、核被告甲○○所為，係犯刑法第277 條第1 項之傷害罪。爰
    審酌被告犯罪之動機及目的僅為細故而徒手毆打告訴人、被
    告之前科素行、告訴人傷害之程度、迄本案辯論終結前未能
    與告訴人達成和解損害賠償，及被告於犯罪後於本院審理中
    坦承犯行不諱，態度尚佳等一切情狀，量處如主文所示之刑
    ，並諭知易科罰金之折算標準，以資懲儆。
四、另本案被告行為後，刑法第41條第2 項至第8 項雖業於97年
    12月30日修正，經總統於98年1 月21日公布，並於98年9 月
    1 日施行。而按行為後法律有變更者，適用行為時之法律，
    但行為後之法律有利於行為人者，適用最有利於行為人之法
    律，刑法第2 條第1 項定有明文，係採從舊從輕之原則。而
    所謂法律有變更，係指足以影響行為之可罰性範圍及其法律
    效果之法律修正而言，易科罰金、易服勞役之折算標準及其
    期限涉及裁量權之行使，屬於科刑規範事項，其折算標準於
    裁判時並應於主文內諭知，與一般純屬執行之程序有別，是
    如新舊法對易科罰金、易服勞役之折算標準及期限各有不同
    時，應依前揭規定，比較適用最有利於行為人之法律，有最
    高法院96年度臺非字第58號、第234 號判決可資參照，惟有
    關易服社會勞動折算標準為6 小時折算1 日，期限為最長1
    年，修正後刑法第41條第2 項、第3 項、第5 項已定有明文
    ，其標準係屬固定，並不涉及法院裁量權之行使，非屬科刑
    規範事項變更，自不生新舊法比較之問題，故本案無刑法第
    2 條法律變更規定之適用。又依新修正之刑事訴訟法第479
    條第2 項規定，可知該易服社會勞動乃係屬執行檢察官之權
    限，是本件自無須再於主文中另諭知易服社會勞動之折算標
    準，附此敘明。
據上論斷，應依刑事訴訟法第299 條第1 項前段，刑法第277 條
第1 項、第41條第1 項前段，刑法施行法第1 條之1 第1 項前段
、第2項，判決如主文。
本案經檢察官張容姍到庭執行職務。
中    華    民    國    98    年    9     月    29    日
                  刑事第十八庭    法  官  胡芷瑜
以上正本證明與原本無異。
如不服本判決，應於收受送達後10日內向本院提出上訴書狀，並
應敘述具體理由；其未敘述上訴理由者，應於上訴期間屆滿後20
日內向本院補提理由書（均須按他造當事人之人數附繕本）「切
勿逕送上級法院」。
                                  書記官  沈慧玲
中    華    民    國    98    年    9     月    29    日
附錄本案論罪科刑法條
中華民國刑法第277條第1項
傷害人之身體或健康者，處 3 年以下有期徒刑、拘役或 1 千元
以下罰金。


司法院資訊處製作；財團法人民間司法改革基金會備份。
